【裁判字號】    89,交上易,365
【裁判日期】    890320
【裁判案由】    過失傷害
【裁判全文】
臺灣高等法院臺中分院刑事判決                  八十九年度交上易字第三六五號
    上訴人
    即被告  乙○○
右上訴人因過失傷害案件，不服台灣台中地方法院中華民國八十八年十二月十六日第
一審判決（民國八十八年度交易字第六五八號，起訴案號：台灣台中地方法院檢察署
民國八十八年度偵續字第二二七號），提起上訴，本院判決如左：
    主  文
上訴駁回。
    事實及理由
一、本案經本院審理結果，認第一審判決之認事用法及量刑均無不當，應予維持，並
    引用第一審判決書記載之事實、證據及理由（如附件）。
二、上訴人即被告（以下簡稱被告）乙○○在本院雖提出肇事現場之路況照片及現場
    圖影本等件，用以證明告訴人係行駛快車道，且超速行駛始肇事云云，然查原審
    法院係認定被告行駛支線道，未讓幹線道之告訴人先行而有過失，而告訴人超速
    行駛同為肇事原因，本院參酌台灣省台中市區車輛行車事故鑑定委員會鑑定結果
    ，亦為相同之鑑定等情，因認被告所提前述文件，猶無法執為被告有利之認定，
    自不待多言；此外，被告在本院未提出其他有利之證據及辯解，其上訴意旨矢口
    否認犯行而恣意指摘原判決不當，為無理由，應予駁回。
三、據上論斷，應依刑事訴訟法第三百七十三條、第三百六十八條判決如主文。
本案經檢察官甲○○到庭執行職務。
中      華      民      國    八十九     年      三       月    二十    日
                                  臺灣高等法院臺中分院刑事第五庭
                                        審判長法  官  吳  重  政
                                              法  官  朱      樑
                                              法  官  李  寶  堂
右正本證明與原本無異。
不得上訴。
                                              書記官  蕭  玉  真
中      華      民      國    八十九     年      三       月    二十二  日
                                                                        Ｃ
附件：
臺灣臺中地方法院刑事判決                        八十八年度交易字第六五八號
    公  訴  人  臺灣臺中地方法院檢察署檢察官
    被      告  乙○○  女四十八歲( 民國○○年○月○○日生)
                        住台中市○區○○○路九六號
                        身分證統一編號：Ｍ二二七六四三六號
右列被告因過失傷害案件，經檢察官提起公訴 (八十八年度偵續字第二二七號），本
院判決如左：
    主      文
巫淑敏因過失傷害人，處罰金貳仟元，如易服勞役，以參佰元折算壹日。
    事      實
一、乙○○於民國八十八年三月十一日上午九時十五分許，駕駛車牌號碼ＴＪＨ－四
    七八號輕型機車，沿台中市○○路二一七巷由西往東方向行駛，途經台中市○○
    路二一七巷支線道與民權路幹線道速限四十公里市區道路之無號誌交岔路口時，
    本應注意支線道車應暫停讓幹線道車先行，而依當時雖天候陰，路面濕潤，但日
    間自然光線，路面無缺陷及無障礙物，視距良好，又無不能注意之情形，詎其能
    注意，竟疏未注意暫停讓幹線道車先行，仍貿然行駛，適有林  容駕駛車牌號碼
    ＩＮＬ－三二０號重型機車，沿台中市○○路由北往南方向駛經該交岔路口，亦
    疏未注意減速慢行，並以時速約五十五公里速度超速行駛，因見乙○○駕駛上開
    機車自其右前方巷口駛出，遂緊急煞車，因路面濕滑而失控人車跌滑在地，其所
    駕機車向前滑行，車頭再撞及乙○○所駕機車左側踏板處，使乙○○人車亦跌滑
    在地受傷（林  容涉嫌過失傷害部分，業經乙○○提出告訴，並經檢察官提起公
    訴），致林  容受有兩膝挫傷之傷害。
二、案經林  容訴請臺灣臺中地方法院檢察署檢察官檢察署檢察官。
    理      由
一、訊之被告乙○○矢口否認有何過失傷害犯行，辯稱：當時伊所駕機車已駛至該交
    岔路口中央，是林  容駕駛機車車速過快，因緊急煞車不慎自己滑倒在地受傷，
    伊應無過失云云。惟查前開犯罪事實，業據告訴人林  容於偵審中指訴綦詳，並
    有台中市○○○道路交通事故調查報告表乙份、現場照片四張及診斷證明書乙紙
    附卷足憑。且依卷附台中市○○○道路交通事故調查報告表警繪現場圖及現場照
    片所示，告訴人機車係自民權路慢車道駛出該交岔路口，被告機車係自民權路二
    一七巷駛出該交岔路口，肇事後告訴人機車倒於其行駛民權路過該交岔路口之慢
    車道與外側快車道交界處，被告機車則倒於告訴人機車倒地處左前方之對向慢車
    道與外側快車道交界處，而告訴人機車車頭破損，被告機車左側擦痕；又依被告
    於警訊中供稱：當時伊時速約十公里，因伊在路口停止線前等沒有車要通過時，
    對方車好像要閃避車子先滑跌擦撞伊車左側踏板等語，及告訴人於警訊中陳稱：
    當時伊時速約五十五公里，因伊看到對方車由巷口出來，為了閃避對方才跌倒，
    當時是伊進入路口才突然看到對方車出來等語，亦有台中市警察局交通警察隊肇
    事現場圖內載當事人陳述經過乙紙附卷可考，若當時被告所駕機車已駛至該交岔
    路口中央，衡情告訴人機車自慢車道駛出應無緊急煞車以閃避被告機車之必要，
    參以肇事地點係台中市○○路二一七巷支線道與民權路幹線道速限四十公里市區
    道路之無號誌交岔路口，依當時雖天候陰，路面濕潤，但日間自然光線，路面無
    缺陷及無障礙物，視距良好，有上開道路交通事故調查報告表附卷可查，又無不
    能注意之情形，顯見當時被告疏未注意暫停讓幹線道之告訴人機車先行，即貿然
    駛出該巷口，而告訴人亦疏未注意減速慢行，並以時速約五十五公里速度超速行
    駛，因見被告機車自巷口駛出，遂緊急煞車，因路面濕滑而失控人車跌滑在地，
    機車向前滑行車頭再撞及被告機車左側踏板處以致肇事無疑。是被告辯以伊無過
    失云云，無非事後卸責之詞，不足採信。按汽車（含機車）行至無號誌之交岔路
    口，支線道車應暫停讓幹線道車先行，道路交通安全規則第一百零二條第一項第
    二款定有明文。經查本件被於前開時地駕駛機車，本應注意遵守上開規定，而依
    當時情況，又無不能注意之情事，已如前述，詎其能注意，竟疏未注意讓幹線道
    之告訴人機車先行，因而肇事，致告訴人受有如事實欄所載傷害，足見被告自有
    過失，雖告訴人亦疏未注意減速慢行，並以時速約五十五公里速度超速行駛，而
    與有過失，惟被告仍難辭過失之責。況本件車禍經送請台灣省台中市區車輛行車
    事故鑑定委員會鑑定結果，亦認被告駕駛輕機車行至無號誌交岔路口未讓幹道車
    先行（致幹道車煞滑摔倒），與告訴人駕駛重機車行經無號誌交岔路口未減速而
    超速行駛、煞避失控摔倒，同為肇事原因，有該鑑定委員會鑑定意見書附卷可按
    ，益證被告確有過失，且其過失行為與告訴人受傷間具有相當因果關係。本件事
    証明確，被告犯行堪以認定。
二、核被告乙○○所為，係犯刑法第二百八十四條第一項前段之過失傷害罪。爰審酌
    被告過失程度、告訴人受傷輕微及其犯後態度等一切情狀，量處如主文所示之刑
    ，並諭知易服勞役之折算標準，以資懲儆。
三、據上論斷，應依刑事訴訟法第二百九十九條第一項前段、刑法第二百八十四條第
    一項前段、第四十二條第二項，罰金罰鍰提高標準條例第一條前段、第二條，判
    決如主文。
中    華    民    國      八十八      年       十二      月     十六    日
                                    臺灣臺中地方法院交通法庭
                                        法  官  朱  光  國
右正本證明與原本無異。
如不服本判決，應於判決送達後十日內向本院提出上訴狀( 應附繕本 )，上訴於臺灣
高等法院臺中分院。
                                        書記官
中    華    民    國      八十八      年       十二      月     十七    日
刑法第二百八十四條第一項前段
因過失傷害人者，處六月以下有期徒刑、拘役或五百元以下罰金。致重傷者，處一年
以下有期徒刑、拘役或五百元下罰金。                                      Ｔ


司法院資訊處製作；財團法人民間司法改革基金會備份。
